臺灣新北地方法院三重簡易庭民事判決  
111年度重簡字第1558號
原      告  高委霖

訴訟代理人  吳榮達律師
複  代理人  王福民律師
被      告  蔡承志

上列當事人間請求侵權行為損害賠償(交通)事件，於民國111年9
月21日言詞辯論終結，本院判決如下：
    主  文
被告應給付原告新臺幣肆拾萬壹仟陸佰參拾貳元，及自民國一百
一十一年七月十二日起至清償日止，按年息百分之五計算之利息
。
原告其餘之訴及其餘假執行之聲請均駁回。
訴訟費用由被告負擔百分之五十四，餘由原告負擔。
本判決原告勝訴部分得假執行。 
    事  實  及  理  由
一、原告起訴主張：被告於民國110年11月1日8時40分許，騎乘
    車號000-0000號普通重型機車，沿新北市三重區三和路2段
    往臺北橋方向行駛，行經三重區三和路2段與自強路1段路口
    時，因疏未注意左側車輛動態而驟然左偏行駛，致與同向直
    行之原告所有並騎乘之車號000-000號普通重型機車（下稱
    系爭機車）及訴外人李瑞祺、羅章益騎乘之普通重型機車、
    陳文化駕駛之營業小客車發生擦撞，原告因而人車倒地，並
    受有左側膝部前十字勒帶破裂之傷害，系爭機車亦毀損。嗣
    原告受傷後經住院手術治療，迄今尚未痊癒，仍跛步而行，
    被告自應就原告所受下列損害共新臺幣（下同）739,110元
    ，負賠償責任：①系爭機車送修之修復費用10,100元（含材
    料費5,050元、工資5,050元）；②受傷就醫所支出之醫療費
    用126,690元；③原告自110年11月2日起至111年1月2日止，
    因受傷請假遭公司扣薪，受有工作損失21,820元；④受傷後
    無法自理生活，於110年11月2日起至同年月30日止（計29天
    ）、110年12月3日起至同年月30日止（計28天）、111年1月
    3日起至同年月30日止（計28天）、111年2月6日起至同年月
    14日止（計9天），請專人看護日常生活，合計支出看護費
    用280,500元；⑤非財產上之損害即慰撫金30萬元。為此，爰
    依侵權行為之法律關係，提起本件訴訟，並聲明請求：被告
    應給付原告739,110元，及自起訴狀繕本送達翌日起至清償
    日止，按年息5%計算之法定遲延利息法定遲延利息等事實。
二、被告不爭執應對本件交通事故負肇事責任，只辯稱：原告提
    出之診斷證明書並未載明需專人看護日常生活，而原告請求
    之慰撫金金額過高，且原告受傷後已領取強制險理賠金44,4
    33元等情。
三、原告主張於前揭時、地遭被告過失傷害及毀損系爭機車之事
    實，業據其提出馬偕紀念醫院診斷證明書、醫療費用收據、
    修車估價單、新北市車輛行車事故鑑定覆議會覆議鑑定意見
    書等為證，復為被告所不爭執，堪認被告已構成過失不法侵
    害原告身體、系爭機車之侵權行為，應負損害賠償責任甚明
    。
四、按因故意或過失，不法侵害他人之權利者，負損害賠償責任
    ；又不法侵害他人之身體或健康者，對於被害人因此喪失或
    減少勞動能力或增加生活上之需要時，應負損害賠償責任；
    另不法侵害他人之身體、健康、名譽、自由、信用、隱私、
    貞操，或不法侵害其他人格法益而情節重大者，被害人雖非
    財產上之損害，亦得請求賠償相當之金額，民法第184條第1
    項前段、第193條第1項、第195條第1項前段分別定有明文。
    本件原告既因被告之過失行為而受傷及系爭機車亦毀損，則
    原告主張被告應負侵權行為損害賠償責任，自屬有據。茲就
    原告得請求被告賠償之項目及金額分別認定如下：
（一）系爭機車修復費用10,100元部分：按物被毀損時，被害人
      除得依民法第196條請求賠償外，並不排除民法第213條至
      第215條之適用。而依民法第196條請求賠償物被毀損所減
      少之價額，得以修復費用為估定之標準，但以必要者為限
      （例如︰修理材料以新品換舊品，應予折舊）〔最高法院77
      年度第9次民事庭會議決議(1)意旨參照〕。本件系爭機車
      之修復係以新零件更換受損之舊零件，則以修復費作為損
      害賠償之依據時，自應將零件折舊部分予以扣除。查系爭
      機車係於104年2月出廠使用，有車號查詢機車車籍表在卷
      可佐，至110年11月1日受損時，已使用逾3年，而本件修
      復費用為10,100元（含材料費5,050元、工資5,050元），
      有修車估價單在卷可憑，惟材料費用係以新品換舊品，揆
      諸前述，應予折舊。本院依行政院所頒「固定資產耐用年
      數表」及「固定資產折舊率表」之規定，可知機械腳踏車
      之耐用年數為3年，依定率遞減法每年折舊千分之536，其
      最後一年之折舊額，加歷年折舊累積額，總和不得超過該
      資產成本原額之10分之9之計算結果，系爭機車之折舊年
      數既已逾3年，其修復材料費扣除折舊後之餘額為10分之1
      即505元；至於工資，不因新舊車輛而有不同，被告應全
      額賠償，合計被告應賠償之修復費用為5,555元（計算式
      ：5,050元＋505元＝5,555元）。
（二）醫療費用126,690元、工作損失21,820元部分：業據原告
      提出上開診斷證明書、醫療費用收據及薪資轉帳紀錄等為
      證，並為被所不爭執，則原告請求被告賠償醫療費用126,
      690元、工作損失21,820元，均屬有據。
（三）看護費用280,500元部分：原告主張其傷勢為左膝部前十
      字韌帶破裂，自事發之110年11月1日起即無法走路，日常
      生活根本無法自理，於同年12月7日始由馬偕紀念醫院安
      排住院手術，嗣於12月10日出院，醫囑強調宜休養至111
      年1月11日，故於110年11月2日起至同年月30日止（計29
      天）、110年12月3日起至同年月30日止（計28天）、111
      年1月3日起至同年月30日止（計28天）、111年2月6日起
      至同年月14日止（計9天），確實須專人看護日常生活，
      合計支出看護費用280,500元等情，雖提出看護費用收據5
      紙為證，然依原告提出之上開斷證明書，無法認定原告受
      傷後手術治療期間是否有請專人看護日常生活之必要，本
      院乃依職權就：「原告所受傷勢，於治療期間是否需請專
      人看護日常生活？如是，看護期間需多久？」等事項，函
      請馬偕紀念醫院查明，結果覆稱：「（原告）需專人看護
      兩週。」此有該院111年8月17日馬院醫骨字第1110005411
      號函附卷可稽；況且，依原告提出之薪資轉帳紀錄，可知
      原告於所稱之看護期間內仍有工作薪資所得，是以本院難
      以認定原告受傷後需專人看護日當生活之期間超過2週；
      另原告提出之看護費用收據均載明每日費用為3,000元，
      以此核算，原告得請求被告賠償之看護費用應為42,000元
      （計算式：3,000元×14天＝42,000元）。
（四）慰撫金30萬元部分：按慰藉金之賠償須以人格權遭遇侵害
      ，使精神上受有痛苦為必要，其核給之標準固與財產上損
      害之計算不同，然非不可斟酌雙方身分資力與加害程度，
      及其他各種情形核定相當之數額（最高法院51年台上字第
      223號判例要旨參照，但本則判例，依據108年1月4日修正
      ，108年7月4日施行之法院組織法第57條之1第2項，其效
      力與未經選編為判例之最高法院裁判相同）。本件原告因
      被告之過失傷害行為，致受有左側膝部前十字勒帶破裂傷
      勢，足認其身心受有相當程度之痛苦，則原告請求被告賠
      償慰撫金，洵屬有據。本院審酌原告為大學業，目前擔任
      直播平台大夜班客服工作，兼職麥當勞員工，110年度所
      得總額約546,074元，名下無不動產或其他財產；被告為
      高職肄業，目前待業中，110年度所得總額約1,846元，名
      下無不動產，僅汽車1輛，此據兩造陳明在卷，且有兩造
      之稅務電子閘門財產所得調件明細表，另參以兩造身分、
      經濟、社會地位、被告加害情形、原告所受痛苦程度（受
      傷需須經手術治療）等一切情狀，認原告請求被告賠償慰
      撫金30萬元，尚屬過高，應核減為25萬元，始為適當。
（五）以上合計，原告因被告之侵權行為所受損害共446,065元
      （計算式：5,555元＋126,690元＋21,820元＋42,000元＋25萬
      元＝446,065元）。
五、末按保險人依強制汽車責任保險法規定所為之保險給付，視
    為被保險人損害賠償金額之一部分；被保險人受賠償請求時
    ，得扣除之，強制汽車責任保險法第32條定有明文。此一規
    定之立法目的，在於保險人之給付乃由於被保險人支付保險
    費所生，性質上屬於被保險人賠償責任之承擔或轉嫁，自應
    視為加害人或被保險人損害賠償金額之一部分，為避免受害
    人雙重受償，渠等於受賠償請求時，自得扣除之。本件原告
    業依強制汽車責任險保險法之規定申請理賠，並受領保險給
    付44,433元，業據被告陳明在案，並有其提出之強制醫療給
    付費用彙整表在卷可稽，原告亦未加以爭執，則本件原告本
    得向被告請求賠償之金額，應扣除所領取之理賠金，經扣除
    後，被告尚應賠償原告401,632元（計算式：446,065元－44,
    433元＝401,632元）。
六、綜上所述，原告依侵權行為之法律關係，請求被告給付如主
    文第1項所示金額，及自起訴狀繕本送達翌日即111年7月12
    日起至清償日止，按年息5%計算之法定遲延利息，為有理由
    ，應予准許；逾此部分之請求，則無理由，應予駁回。
七、本判決原告勝訴部分，係依簡易程序而為被告敗訴之判決，
    爰依職權宣告假執行。至於原告敗訴部分，其假執行之聲請
    ，即失所附麗，應併予駁回。
中　　華　　民　　國　　111 　年　　10　　月　　21　　日
                      法  官  趙義德
以上為正本係照原本作成。
如不服本判決，應於送達後20日內，向本院提出上訴狀並表明上
訴理由，如於本判決宣示後送達前提起上訴者，應於判決送達後
20日內補提上訴理由書（須附繕本）。
中　　華　　民　　國　　111 　年　　10　　月　　21　　日
                      書記官  張裕昌